臺灣屏東地方法院刑事判決　　　　　　　 93年度訴字第973號
公　訴　人　臺灣屏東地方法院檢察署檢察官
被　　　告　戊○○
上列被告因竊盜案件，經檢察官提起公訴（92年度偵字第5245號
），本院判決如下：
    主  文
戊○○共同竊盜，累犯，處有期徒刑月，如易科罰金，以佰
元折算壹日。
    事  實
一、戊○○曾於民國八十三年間，因違反麻醉藥品管理條例案件
    ，經法院判處有期徒刑二年八月，緩刑四年確定，惟於八十
    四年間，又因違反肅清煙毒條例案件，經法院判處有期徒刑
    三年四月確定，上開緩刑並經撤銷，經合併執行，嗣於八十
    八年一月十四日縮短刑期假釋，甫於九十一年二月十五日保
    護管束期滿，假釋未經撤銷，以已執行論。詎其不知悛悔，
    竟與丁○○（本件因受本院九十三年度易字第四號確定判決
    既判力效力所及，業經檢察官另為不起訴處分）基於意圖為
    自己不法所有之犯意聯絡，於九十二年九月二日十七時許，
    騎乘機車前往屏東縣內埔鄉○○路一號台鳳公司老埤農場之
    倉庫，自原裝置有鐵捲門惟早已毀壞無門之出入口進入倉庫
    後，再徒手竊取台鳳公司所有之蒸鍋蓋一個（含底部支架一
    組）、鋼架一具、鋼鐵板一面及鐵捲門一扇，得手後將竊得
    之贓物放置於向附近資源回收場借用之二輪手推車上，欲以
    由戊○○騎乘機車搭載丁○○後拉手推車之方式，載運贓物
    離去之際，適為租屋在附近且早已發覺其二人犯行之丙○○
    當場制止，渠二人為求順利逃離現場，遂將裝載贓物之二輪
    手推車棄置於距離倉庫三百多公尺遠之產業道路旁之草叢內
    ，並迅速騎車逃逸。嗣經台鳳公司倉庫管理員乙○○報警處
    理，為警循線查獲（本件為起訴書編號十九部分）。
二、案經屏東縣政府警察局內埔分局報告臺灣屏東地方法院檢察
    署檢察官偵查起訴。
    理  由
壹、證據能力部分：
一、按被告以外之人於偵查中向檢察官所為之陳述，除顯有不可
    信之情況者外，得為證據；又被告以外之人於審判外之陳述
    ，雖不符前四條之規定，而經當事人於審判程序同意作為證
    據，法院審酌該言詞陳述或書面陳述作成時之情況，認為適
    當者，亦得為證據。當事人、代理人或辯護人於法院調查證
    據時，知有第一百五十九條第一項不得為證據之情形，而未
    於言詞辯論終結前聲明異議者，視為有前項之同意，刑事訴
    訟法第一百五十九條之一第二項、第一百五十九條之五分別
    定有明文。又所謂「被告以外之人」，舉凡被害人、共同被
    告、共犯等均屬之。
二、本件竊盜被害人即台鳳公司倉庫管理員乙○○於警詢中對財
    物失竊情形之指述、證人丙○○於警詢中就其目睹行竊過程
    之證述，均屬審判外之陳述，然迄至本院審理終結，被告均
    未爭執證據能力，且本院審酌上開陳述作成之情況，尚無不
    當；又證人丙○○於偵查中之證詞、共犯丁○○於偵查中對
    被告戊○○不利之陳述，亦查無顯不可信之情形，是上開被
    害人、證人及共犯於警偵之陳（證）述，均有證據能力，本
    院自得採為論斷事實之依據，先予敘明。
貳、事實之論斷及論罪科刑：
一、訊據被告戊○○矢口否認有何與丁○○共同竊盜之犯行，辯
    稱：當天係丁○○前來家中邀同伊外出找朋友，伊到達現場
    時，已見蒸鍋蓋等物品被搬運至倉庫外草皮之手推車上，嗣
    即由伊騎乘機車搭載丁○○後拉二輪手推車之方式，欲將物
    品載運離開，伊並未進入倉庫內參與行竊云云。惟查：
  (一)本案被竊取之蒸鍋蓋、鋼架及鐵捲門等物品，係台鳳公司所
    有，平日放置於上述地點之倉庫內，並由管理員乙○○負責
    對四周環境巡視看管。而被告及丁○○二人因無法順利載運
    贓物離開，遂將二輪手推車連同其上裝載之蒸鍋蓋等贓物，
    棄置於距離倉庫三百多公尺遠之產業道路旁之草叢內等情，
    業據證人乙○○於警詢及本院審理中指證綦詳（見警卷第二
    頁、本院卷第八二頁），並有乙○○領回贓物時所出具之贓
    物保領結書一份、現場測繪圖一紙及行竊地點暨贓物棄置情
    形照片共二十四張在卷可稽（見警卷第三頁、本院卷第一○
    一至一○八頁）。
  (二)又被告確與丁○○共同參與行竊之事實，已據被告於偵查中
    坦承：當時伊有在現場，且知道丁○○正在行竊，丁○○表
    示會自己一人扛責任等語（見偵卷第二六頁），而共犯丁○○於偵查中亦供稱：伊有與戊○○一同前往台鳳公司竊取蒸
    鍋蓋等物品（僅堅詞否認有攜帶工具，見偵卷第十三至十四
    、十八頁），核與證人丙○○於警、偵訊及本院審理中證稱
    ：伊看見有二人進入倉庫內行竊，但沒有看清楚面孔，伊旋
    即前去通知乙○○，嗣伊再回到現場時，被告等二人已在倉
    庫外，蒸鍋蓋等物品則放置在手推車上等語明確（見警卷第
    四至五頁、偵卷第十八頁、本院卷第七八頁），雖證人即共
    犯丁○○嗣於本院審理中附和被告所辯，改證稱：當天伊係
    騎機車經過該處，發現屋內有蒸鍋蓋等物品，伊旋即向附近
    之資源回收場借用二輪手推車，並獨力將蒸鍋蓋等物品搬運
    至二輪手推車上，再騎車前往戊○○住家搭載戊○○至現場
    協助載運云云（見本院卷第八四頁），然依丁○○鎖定下手
    行竊之目標後，即先向他人借用二輪手推車之舉動以觀，可
    知丁○○自始即計畫以一人騎車搭載另一人後拉手推車之方
    式搬運贓物離開，是倘若竊盜現場並無共犯參與，則丁○○
    於獨自一人將具有相當重量及體積之蒸鍋蓋等鋼鐵材質物品
    （參卷附贓物照片所示）搬運上車後，尚須暫時離開現場找
    人協助，如此一來，不僅竊盜犯行亦遭察覺，其是否能順利
    尋得幫忙搬運之人，亦屬疑問，且證人丁○○自承：伊去找
    戊○○前，並未事先加以聯絡等語在卷（見本院卷第八六頁
    ），故丁○○如未能順利找到被告，其先前所為大費周章之
    行竊及搬運豈非徒勞無功？益徵丁○○於偵查中對被告為不
    利之供述，較符事實，被告辯稱：伊事後始到場搬運贓物云
    云，無非避重就輕之詞，尚難採信。
  (三)再證人即共犯丁○○於本院審理中證稱：該處倉庫之大門本
    即不存在，伊係直接進入倉庫內等語（見本院卷第八五頁）
    ，核與證人即前台鳳公司科長甲○○（現已退休）於本院審
    理中證稱：該處之大型鐵捲門於本案發生前，已遭人破壞等
    語相符，並有現場照片二張附卷足參（見本院卷第一○六頁
    ），足見被告二人行竊時並無破壞門窗侵入其內之情形。至
    公訴人雖以證人丙○○於警偵訊之證詞，認被告二人均有攜
    帶可供兇器使用之工具行竊云云，且證人丙○○於本院審理
    中仍證稱：伊有看見被告二人手持鐵製工具拆卸蒸鍋爐，並
    將鐵架、鐵門拆下來云云（見本院卷第七七、七八頁），而
    證人乙○○亦證稱：蒸鍋蓋原本係以螺絲鎖在鍋爐上，需要
    工具加以拆卸云云（見本院卷第八二頁），然共犯丁○○於
    偵查中即堅詞否認有攜帶工具（見偵卷第十四、十八頁），
    並於本院審理中證稱：當時蒸鍋蓋與鍋爐處於分離之狀態，
    伊係利用蒸鍋蓋底部支架之輪子，將蒸鍋蓋連同支架推上手
    推車（見本院卷第八五、八九頁），又證人甲○○於本院審
    理中證稱：蒸鍋蓋與鍋爐機械主體平時並未相連，而機械運
    轉時，則係由蒸鍋蓋底座下之滑輪在滑軌上前後推送移動之
    方式封住鍋爐口，惟蒸鍋蓋與底座係以螺絲或焊接之方式相
    連，伊則不清楚，且該座機械已停止運轉十多年等語明確（
    見本院卷第一一三頁），可知證人丙○○、乙○○證稱：蒸
    鍋蓋與鍋爐相連乙節，顯與事實不符，渠二人此部分之證詞
    自有瑕疵，要難遽採。參酌卷附照片所示贓物擺放於二輪手
    推車之情形，倘該蒸鍋蓋與下方之鐵製支架（或底座）係先
    後分別放置，應不致如照片所示呈整體頃斜一邊之狀態（見
    警卷第二十頁照片），且該支架四方型底部之四周確有四個
    類似滑輪之裝置，堪認證人丁○○上開證稱係以徒手推運之
    方式行竊乙情，尚非無據。再依卷附其餘贓物照片以觀，被
    告等二人竊得之鐵架、鐵捲門、鐵板等物外觀大多老舊，甚
    有嚴重鏽蝕情形，復遍閱全卷證據，亦查無上開三項贓物原
    係與何種機械或倉庫結構相連，必須仰賴工具始得分離拆卸
    。況本案於竊盜現場或被告等棄置贓物之處，均未查獲任何
    工具扣案，且證人甲○○證稱：因事後倉庫經過整理，已不
    知本案遭竊之蒸鍋蓋等物品現在位於何處等語在卷（見本院
    卷第一一五頁），從而，依現存卷證作有利被告之認定，應
    認其與丁○○係徒手竊取上開蒸鍋蓋、鐵架等物，洵無疑義
    。
  (四)綜上調查結果，本件事證明確，被告犯行洵堪認定，應依法
    論科。
二、核被告戊○○所為，均係犯刑法第三百二十條第一項之普通
    竊盜罪。起訴書雖認被告係犯刑法第三百二十一條第一項第
    三款之攜帶兇器竊盜罪云云，然乏證據可資證明有攜帶兇器
    情事已如上述，惟其基本社會事實係屬同一，爰由本院變更
    起訴法條逕予審理。被告與丁○○間，有犯意聯絡及行為分
    擔，為共同正犯。被告曾於八十三年間，因違反麻醉藥品管
    理條例案件，經法院判處有期徒刑二年八月，緩刑四年確定
    ，惟嗣於八十四年間，又因違反肅清煙毒條例案件，經法院
    判處有期徒刑三年四月確定，上開緩刑並經撤銷，經合併執
    行，嗣於八十八年一月十四日縮短刑期假釋，甫於九十一年
    二月十五日保護管束期滿，假釋未經撤銷，以已執行論，有
    臺灣屏東地方法院檢察署刑案資料查註記錄表、臺灣高等法
    院被告全國前案紀錄表附卷可按，其於刑之執行完畢後五年
    內再犯本件有期徒刑以上之罪，為累犯，應依刑法第四十七
    條之規定，加重其刑。爰審酌被告有麻藥、煙毒等前科，素
    行不良（參見前揭記錄表），竟貪圖一時小利，不思循合法
    途徑獲取財物，惟竊取財物價值非鉅，犯罪情節尚非重大及
    其犯後之態度等一切情狀，量處如主文所示之刑，並諭知易
    科罰金之折算標準。
據上論斷，應依刑事訴訟法第二百九十九條第一項前段、第三百
條，刑法第二十八條、第三百二十條第一項、第四十七條、第四
十一條第一項前段，罰金罰鍰提高標準條例第一條前段、第二條
，判決如主文。
本案經檢察官劉俊儀到庭執行職務
中　　華　　民　　國　　94　　年　　4 　　月　　13　　日
                           臺灣屏東地方法院刑事第四庭
                               審判長法  官  莊鎮遠
                                     法  官  王以齊
                                     法  官  劉敏芳
以上正本證明與原本無異。
如不服本判決應於收受本判決送達後十日內向本院提出上訴書狀
，其未敘述上訴理由者，並得於提起上訴後十日內向本院補提理
由書狀（均須按他造當事人之人數附繕本）「切勿逕送上級法院
」
                                     書記官  許倬維
中　　華　　民　　國　　94　　年　　4 　　月　　13　　日
中華民國刑法第三百二十條第一項
意圖為自己或第三人不法之所有，而竊取他人之動產者，為竊盜
罪，處五年以下有期徒刑、拘役或五百元以下罰金。
